【裁判字號】    99,中交簡上,469
【裁判日期】    990630
【裁判案由】    公共危險
【裁判全文】
臺灣臺中地方法院刑事判決         99年度中交簡上字第469號
上  訴  人  臺灣臺中地方法院檢察署檢察官
被      告  乙○○
上列被告因公共危險案件，上訴人不服本院臺中簡易庭99年度中
交簡字第705號於中華民國99年4月7日第一審簡易判決（聲請簡
易判決處刑案號：臺灣臺中地方法院檢察署99年度速偵字第1106
號），提起上訴，本院管轄之第二審合議庭判決如下：
    主    文
上訴駁回。
    犯罪事實及理由
一、本案經本院審理結果，認第一審簡易判決認事用法及量刑均
    無不當，應予維持，並引用如附件所示之第一審簡易判決書
    及臺灣臺中地方法院檢察署檢察官聲請簡易判決處刑書記載
    之犯罪事實、證據及理由。
二、本件上訴人上訴意旨略以：量刑固屬法院自由裁量之職權，
    然應受比例原則等法則之拘束，並非可恣意為之，致礙及公
    平正義之維護，必須兼顧一般預防之普遍適應性與具體個案
    特別預防之妥適性，始稱相當。本件被告前因公共危險案件
    ，經本院於96年4月9日判處拘役55日確定，同年6月25日執
    行完畢後，再因公共危險案件，經本院於98年3月23日判處
    有期徒刑3月確定，甫於同年8月26日執行完畢，竟又於99年
    3月13日再犯本案。原審未審及被告再犯之惡性，暨其前案
    未論累犯情況下，已科處有期徒刑3月（該案呼氣酒精濃度
    為每公升0.79毫克），猶無法達戒惕效果而犯本案（呼氣酒
    精濃度為每公升0.86毫克）之情狀，於依累犯加重其刑後，
    仍科處有期徒刑3月之相同刑度，自難認為妥適，為此提起
    上訴，請求撤銷改判。
三、按刑罰之量定，固屬法院自由裁量之職權行使，但仍應審酌
    刑法第57條所列各款事由及一切情狀，為酌量輕重之標準，
    並非漫無限制；量刑輕重係屬事實審法院得依職權自由裁量
    之事項，苟已斟酌刑法第57條各款所列情狀而未逾越法定刑
    度，不得遽指為違法；且在同一犯罪事實與情節，如別無其
    他加重或減輕之原因，下級審量定之刑，亦無過重或失輕之
    不當情形，則上級審法院對下級審法院之職權行使，原則上
    應予尊重，有最高法院72年臺上字第6696號、75年臺上字第
    7033號判例及85年度臺上字第2446號判決意旨可供參照。查
    本件被告所犯為刑法第185條之3公共危險罪，其法定刑為1
    年以下有期徒刑、拘役或科或併科15萬元以下罰金之罪，經
    原審論以累犯，量處有期徒刑參月，並諭知易科罰金之折算
    標準。上訴人前項上訴意旨雖以被告前有二次相同之公共危
    險罪，分經本院判處拘役55日及有期徒刑3月確定，被告均
    已執行完畢，本件原審論以累犯，仍量處有期徒刑3月，顯
    非妥適云云。惟本院認為原審判決之量刑，並未逾越法律所
    規定之範圍，且被告前案測得之呼氣酒精濃度（每公升0.79
    毫克），雖低於本案測得之呼氣酒精濃度每公升0.86毫克，
    然兩者差距僅0.07毫克，相去不遠。又被告前案除酒後騎乘
    重型機車外，尚有闖紅燈之危險行為，且其酒駕之時間係在
    下午5時30分許，人車往來頻繁之台中市○○區○○路與華
    美西街；而被告本案飲酒後，則因行車不穩遭警攔檢，酒駕
    之時間係在晚間9時10分許，人車稀少之台中縣太平市○○
    路，足見其前案與本案間之被告違反義務之程度、所生之危
    險等客觀情狀，顯有不同，自不能一概而論。況且，依卷附
    臺灣高等法院被告前案紀錄表所示，被告前2次因酒後駕車
    分別判處拘役55日及有期徒刑3月，均因無資力易科罰金而
    入監服刑，猶見縱科以得易科罰金之最高刑度，對於被告個
    人之特別預防效果，仍屬有限。故本件原審論以累犯後，量
    處被告前案相同之刑，當無未逾越客觀上之適當性、相當性
    及必要性之比例原則，核屬妥適，而量刑係屬法官在法定刑
    範圍內得自由裁量之事項，是綜合前述情節，亦認原審所處
    刑度，顯已審酌刑法第57條規定之各款事由後而為之，是依
    上開實務見解，本院自當予以尊重。原審認事用法既無不當
    ，且量刑亦屬妥適，並無失重或過輕之不當或量刑違法情形
    ，揆諸首開說明，原審判決，自應予以維持。故上訴人以原
    審之量刑難認妥適為由，提起上訴請求撤銷改判，為無理由
    ，應予駁回。
據上論斷，應依刑事訴訟法第455條之1第1項、第3項、第373條
、第364條、第368條，判決如主文。
本案經檢察官甲○○到庭執行職務。
中    華    民    國    99    年    6     月    30    日
                刑事第七庭  審判長法  官  王邁揚
                                  法  官  林美玲
                                  法  官  陳  葳
以上正本證明與原本無異。
本件不得上訴。
                                  書記官  黃雅青
中    華    民    國    99    年    6     月    30    日

司法院資訊處製作；財團法人民間司法改革基金會備份。
